ro-RO: Tipul de piesă mică pentru instrumente de suflat din lemn: Șaibă/garnitură de reglare; Arc plat; Opritor/pâslă pentru clapă; Plută pentru clapă; Perniță pentru clapă; Inel pentru clapă; Rolă pentru clapă; Șurub pentru clapă; Opritor pentru clapă; Arc ac; Rezonator perniță; Pilon; Șurub pivot; Pilon suport; Tub pentru clapa de registru; Tijă/șurub balama; Plută pentru supapa de condens/clapa de apă; Plută pentru cep; Altele
sl-SI: Vrsta malega dela za lesena pihala: Nastavitvena podložka; Ploščata vzmet; Blažilnik zaklopke / polst; Pluta za zaklopke; Blazinica za zaklopko; Obroček za zaklopko; Valjček za zaklopko; Vijak za zaklopko; Omejevalnik zaklopke; Iglasta vzmet; Resonator za blazinice; Stebriček; Osni vijak; Nosilec; Cev za registrsko zaklopko; Palica / tečajni vijak; Pluta za izpustni ventil / vodno zaklopko; Pluta za spoje; Drugo
ko: 목관악기 소형 부품 유형: 조정 와셔/심; 판 스프링; 키 범퍼/펠트; 키 코르크; 키 패드; 키 링; 키 롤러; 키 나사; 키 스톱; 바늘 스프링; 패드 레조네이터; 필러; 피벗 나사; 포스트; 레지스터 키 튜브; 로드/힌지 나사; 스핏 밸브/워터 키 코르크; 테논 코르크; 기타
en: Woodwind small part type: Adjustment washer/shim; Flat spring; Key bumper/felt; Key cork; Key pad; Key ring; Key roller; Key screw; Key stop; Needle spring; Pad resonator; Pillar; Pivot screw; Post; Register key tube; Rod/hinge screw; Spit valve/water key cork; Tenon cork; Other
el: Τύπος μικροεξαρτήματος ξύλινων πνευστών: Ροδέλα/αποστάτης ρύθμισης; Επίπεδο ελατήριο; Προστατευτικό/τσόχα κλειδιού; Φελλός κλειδιού; Τάπα κλειδιού; Δακτύλιος κλειδιού; Κύλινδρος κλειδιού; Βίδα κλειδιού; Στοπ κλειδιού; Βελονοειδές ελατήριο; Αντηχείο τάπας; Κολόνα; Βίδα άξονα; Στήριγμα; Σωλήνας κλειδιού ρεγκίστρου; Βίδα ράβδου/μεντεσέ; Βαλβίδα σάλιου/φελλός κλειδιού νερού; Φελλός τένοντα; Άλλο
hr-HR: Mali dio drvenih puhača: Pločica/podloška za podešavanje; Ravna opruga; Odbojnik tipke / filc; Pluto za tipku; Jastučić tipke; Prsten tipke; Valjak tipke; Vijak tipke; Graničnik tipke; Igličasta opruga; Rezonator jastučića; Stupić; Zakretni vijak; Nosač; Cijev tipke za registar; Šipka / vijak šarke; Ventil za slinu / pluto klapne za vodu; Pluto za spoj; Ostalo
vi: Loại phụ tùng nhỏ cho nhạc cụ hơi bằng gỗ: Vòng đệm/miếng chêm điều chỉnh; Lò xo dẹt; Miếng giảm chấn/nỉ đệm phím; Nút bần đệm phím; Miếng đệm phím; Vòng đệm phím; Con lăn phím; Vít phím; Chốt chặn phím; Lò xo kim; Bộ cộng hưởng đệm phím; Trụ; Vít trục; Trụ đỡ; Ống phím register; Vít trục/bản lề; Nút bần van xả nước/phím xả nước; Nút bần mộng; Khác
ru: Тип мелкой детали духового инструмента: Регулировочная шайба/прокладка; Плоская пружина; Демпфер/фетр для клапана; Пробка для клапана; Подушка клапана; Кольцо клапана; Ролик клапана; Винт клапана; Ограничитель клапана; Игольчатая пружина; Резонатор подушки; Стойка; Осевой винт; Стойка; Трубка октавного клапана; Шарнирный винт/ось; Пробка сливного клапана; Пробка шипа; Другое
cs: Typ malého dílu dřevěného dechového nástroje: Seřizovací podložka; Plochá pružina; Doraz/plsť klapky; Korek klapky; Podlepka klapky; Kroužek klapky; Váleček klapky; Šroubek klapky; Doraz klapky; Jehlová pružina; Rezonátor podlepky; Sloupek; Čepový šroubek; Sloupek; Trubička rejstříkové klapky; Osička/kloubový šroubek; Korek vodní klapky; Čepový korek; Jiné
da: Type af lille reservedel til træblæserinstrument: Justeringsskive/mellemlægsskive; Fladfjeder; Klapdæmper/filt; Klapkork; Klappude; Klapring; Klaprulle; Klapskrue; Klapstopper; Nålefjeder; Puderesonator; Søjle; Spidsskrue; Stolpe; Registerklaprør; Stang-/hængselskrue; Spytventil/vandklapkork; Tapkork; Andet
pl: Typ małej części do instrumentu dętego drewnianego: Podkładka regulacyjna; Sprężyna płaska; Odbojnik/filc klapy; Korek klapy; Poduszka klapy; Pierścień klapy; Rolka klapy; Śruba klapy; Ogranicznik klapy; Sprężyna igłowa; Rezonator poduszki; Słupek; Wkręt osiowy; Kolumienka; Rurka klapy rejestrowej; Ośka/śruba zawiasowa; Korek klapy wodnej; Korek czopu; Inne
lt-LT: Medinių pučiamųjų instrumentų mažų dalių tipas: Reguliavimo poveržlė / tarpiklis; Plokščia spyruoklė; Vožtuvo amortizatorius / veltinis; Vožtuvo kamštis; Vožtuvo pagalvėlė; Vožtuvo žiedas; Vožtuvo ritinėlis; Vožtuvo varžtas; Vožtuvo ribotuvas; Adatinė spyruoklė; Pagalvėlės rezonatorius; Atrama; Ašinis varžtas; Stulpelis; Registrų vožtuvo vamzdelis; Strypelis / lanksto varžtas; Kondensato vožtuvo / vandens klavišo kamštis; Sąvaržos kamštis; Kita
nb: Type smådeler til treblåseinstrumenter: Justeringsskive/mellomlegg; Flatfjær; Klaffedemper/filt; Klaffekork; Klaffepute; Klaffering; Klafferulle; Klaffeskrue; Klaffestopper; Nålefjær; Puteresonator; Søyle; Pivotskrue; Stolpe; Rør til registerklaff; Stang/hengselskrue; Spyttventil/vannklaffkork; Tappekork; Annet
fi: Puupuhaltimien pienten osien tyyppi: Säätöaluslevy / sovitelevy; Lehtijousi; Läpän vaimennin/huopa; Läppäkorkki; Läppätyyny; Läppärengas; Läppärulla; Läppäruuvi; Läpän pysäytin; Neulajousi; Tyynyn resonaattori; Pilari; Nivelruuvi; Pylväs; Rekisteriläpän putki; Akseli-/saranaruuvi; Vesiventtiilin korkki; Tappikorkki; Muu
bg-BG: Тип малка част за дървен духов инструмент: Регулираща шайба/подложка; Плоска пружина; Буфер/филц за клапа; Корк за клапа; Възглавничка за клапа; Пръстен за клапа; Ролка за клапа; Винт за клапа; Ограничител за клапа; Иглена пружина; Резонатор за възглавничка; Стълбче; Осов винт; Стойка; Тръбичка за регистърна клапа; Щифт/винт за панта; Корк за водна клапа; Корк за шийката; Друго
tr: Nefesli çalgı küçük parça tipi: Ayar pulu/şim; Yassı yay; Perde tamponu/keçe; Perde mantarı; Perde pedi; Perde halkası; Perde silindiri; Perde vidası; Perde stoperi; İğne yay; Ped rezonatörü; Sütun; Pivot vida; Dikme; Rejisör perdesi borusu; Çubuk/menteşe vidası; Tükürük valfi/su perdesi mantarı; Zıvana mantarı; Diğer
zh-CN: 木管乐器小零件类型: 调节垫圈/垫片; 板簧; 键缓冲器/毛毡; 键软木; 键垫; 键环; 键滚轮; 键螺丝; 键挡块; 针簧; 皮垫共鸣器; 支柱; 枢轴螺丝; 键柱; 泛音键管; 连杆/铰链螺丝; 排水阀/水键软木; 榫头软木; 其他
hu: Fafúvós hangszer kis alkatrészének típusa: Hézagoló alátét/lemez; Laposrugó; Billentyűütköző/filc; Billentyűparafa; Billentyűpárna; Billentyűgyűrű; Billentyűgörgő; Billentyűcsavar; Billentyűütköző; Tűrugó; Párnarezonátor; Oszlop; Tengelycsavar; Tartóoszlop; Regiszterbillentyű csöve; Tengely/zsanércsavar; Vízbillentyű/nyálszelep parafa; Csapparafa; Egyéb
fr: Type de petite pièce pour instrument de la famille des bois: Rondelle/cale de réglage; Ressort plat; Butoir/feutre de clé; Liège de clé; Tampon de clé; Anneau de clé; Rouleau de clé; Vis de clé; Butée de clé; Ressort aiguille; Résonateur de tampon; Pilier; Vis de pivot; Montant; Tube de clé de registre; Tige/vis de charnière; Liège de clé d’eau; Liège de tenon; Autre
th: ประเภทเครื่องเป่าลมไม้ขนาดเล็ก: แหวน/แผ่นชิมปรับระยะ; สปริงแบน; ยางกันกระแทกคีย์/สักหลาด; ไม้ก๊อกคีย์; นวมคีย์; ห่วงคีย์; ลูกกลิ้งคีย์; สกรูคีย์; ตัวหยุดคีย์; สปริงเข็ม; รีโซเนเตอร์นวม; เสา; สกรูจุดหมุน; เสาหลัก; ท่อคีย์รีจิสเตอร์; แกน/สกรูบานพับ; ก๊อกวาล์วน้ำลาย/คีย์ระบายน้ำ; ไม้ก๊อกเดือย; อื่นๆ
sk-SK: Malý typ dychových nástrojov: Nastavovacia podložka/vymedzovač; Plochá pružina; Doraz klapky/plsť; Korok klapky; Poduška klapky; Krúžok klapky; Valček klapky; Skrutka klapky; Zarážka klapky; Ihlová pružina; Rezonátor podušky; Stĺpik; Otočná skrutka; Stĺpik; Trubička registrovej klapky; Tyčka/závesná skrutka; Korok vodnej klapky; Korok čapu; Iné
sv: Typ av liten reservdel för träblåsinstrument: Justeringsbricka/mellanlägg; Bladfjäder; Klaffdämpare/filt; Klaffkork; Klaffputa; Klaffring; Klaffrulle; Klaffskruv; Klaffstopp; Nålfjäder; Resonator för puta; Stolpe; Spetsskruv; Stolpe; Registerklaffrör; Axel-/gångjärnsskruv; Vattenklaffkork; Tappkork; Övrigt
zh-TW: 木管樂器小零件類型: 調整墊圈/墊片; 板簧; 按鍵緩衝墊/氈墊; 按鍵軟木; 按鍵皮墊; 按鍵環; 按鍵滾輪; 按鍵螺絲; 按鍵擋塊; 針簧; 皮墊反射板; 鍵柱; 樞軸螺絲; 立柱; 泛音鍵音孔管; 連桿/鉸鏈螺絲; 排水閥/出水鍵軟木; 榫頭軟木; 其他
pt-BR: Madeira de sopro tipo de peça pequena: Arruela/calço de ajuste; Mola plana; Batente/feltro da chave; Cortiça da chave; Sapatilha da chave; Anel da chave; Rolo da chave; Parafuso da chave; Limitador da chave; Mola de agulha; Ressonador da sapatilha; Pilar; Parafuso pivô; Haste; Tubo da chave de registro; Parafuso de haste/dobradiça; Cortiça da válvula de saliva/chave de água; Cortiça do encaixe; Outros
nl: Houten blaasinstrument type klein onderdeel: Afstelring/vulplaatje; Bladveer; Toetsdemper/vilt; Toetskurk; Polster; Toetsring; Toetsroller; Toetsschroef; Toetsstop; Naaldveer; Polsterresonator; Pilaar; Puntschroef; Zuil; Registerklepbuis; As/scharnierschroef; Waterklepkurk; Penkurk; Overig
ja: 木管楽器用小部品タイプ: 調整用ワッシャー/シム; 板バネ; キーバンパー/フェルト; キーコルク; キーパッド; キーリング; キーローラー; キースクリュー; キーストップ; 針バネ; パッドレゾネーター; ピラー; ピボットスクリュー; ポスト; レジスターキーチューブ; ロッド/ヒンジスクリュー; スピットバルブ/ウォーターキーコルク; テノンコルク; その他
it: Tipo di piccolo componente per strumento a fiato: Rondella di regolazione/spessore; Molla piatta; Gommino/feltro per chiavi; Sughero per chiavi; Tampone per chiavi; Anello per chiavi; Rullo per chiavi; Vite per chiavi; Fermo per chiavi; Molla ad ago; Risonatore per tampone; Colonnina; Vite a perno; Supporto; Tubo della chiave di registro; Asta/vite cerniera; Valvola di scarico/sughero per chiave dell’acqua; Sughero per perno; Altro
es: Piezas pequeñas de instrumentos de viento de madera: Arandela/calce de ajuste; Resorte plano; Tope de llave/fieltro; Corcho de llave; Zapatilla de llave; Anillo de llave; Rodillo de llave; Tornillo de llave; Tope de llave; Resorte de aguja; Resonador de zapatilla; Pilar; Tornillo de pivote; Poste; Tubo de llave de registro; Tornillo de varilla/bisagra; Válvula de saliva/corcho de llave de agua; Corcho de espiga; Otro
de: Art des Kleinteils für Holzblasinstrumente: Ausgleichsscheibe/Passscheibe; Blattfeder; Klappendämpfer/Filz; Klappenkork; Klappenpolster; Klappenring; Klappenrolle; Klappenschraube; Klappenstopper; Nadelfeder; Polsterresonator; Säulchen; Spitzschraube; Böckchen; Oktavklappen-Röhrchen; Achsenschraube/Scharnierschraube; Wasserklappenkork; Zapfenkork; Sonstige
pt-PT: Tipo de peça pequena para sopros de madeira: Anilha/calço de ajuste; Mola plana; Batente/feltro de chave; Cortiça de chave; Sapatilha de chave; Anel de chave; Rolo de chave; Parafuso de chave; Limitador de chave; Mola de agulha; Ressonador de sapatilha; Pilar; Parafuso de pivô; Poste; Tubo da chave de registo; Parafuso de haste/dobradiça; Cortiça de chave de água/válvula de saliva; Cortiça de espigão; Outro